【裁判字號】    99,訴,212
【裁判日期】    990402
【裁判案由】    違反毒品危害防制條例
【裁判全文】
臺灣彰化地方法院刑事判決               99年度訴字第212號
公  訴  人  臺灣彰化地方法院檢察署檢察官
被      告  甲○○
上列被告因違反毒品危害防制條例案件，經檢察官提起公訴（99
年度毒偵字第50號），本院依簡式審判程序判決如下：
    主    文
甲○○施用第一級毒品，累犯，處有期徒刑玖月；又施用第二級
毒品，累犯，處有期徒刑肆月。應執行有期徒刑拾壹月。
    犯罪事實
一、甲○○於民國95年間因施用第一級毒品案件，經臺灣南投地
    方法院以95年度毒聲字第203 號裁定送觀察、勒戒後，認有
    繼續施用毒品之傾向，再經同院以95年度毒聲字第269 號裁
    定令入戒治處所施以強制戒治，嗣因無繼續強制戒治之必要
    ，於96年8 月16日執行完畢釋放，由臺灣南投地方法院檢察
    署檢察官以96年度戒毒偵字第66、67、68號為不起訴處分確
    定。又因違反妨害兵役治罪條例案件，經臺灣南投地方法院
    以95年度投刑簡字第774 號判決判處有期徒刑3 月確定，嗣
    經同院以96年度聲減字第665 號裁定減為有期徒刑1 月又15
    日確定，已於96年10月15日執行完畢。詎其仍不知悔改，於
    上開強制戒治執行完畢後5 年內，復基於施用第一級毒品海
    洛因之犯意，於98年10月27日下午6 時許，在彰化縣彰化市
    ○○路、東谷路旁加油站之公廁內，以將海洛因摻水注射體
    內之方式，施用第一級毒品海洛因1 次；復基於施用第二級
    毒品甲基安非他命之犯意，於同日晚間7 時許，在彰化縣彰
    化市○○路109 巷86號友人住處內，以將甲基安非他命置於
    玻璃球管內點燃吸食之方式，施用第二級毒品甲基安非他命
    1 次。嗣因其另涉毒品危害防制條例案件遭通緝，為警於98
    年10月29日下午1 時30分許，在彰化縣彰化市○○路109 巷
    86號前緝獲，經徵其同意採集尿液送驗後，結果確呈嗎啡及
    甲基安非他命陽性反應，而查悉上情。
二、案經彰化縣警察局和美分局報告臺灣彰化地方法院檢察署檢
    察官偵查起訴。
    理    由
一、本案被告甲○○所犯係死刑、無期徒刑、最輕本刑為3 年以
    上有期徒刑以外之罪，其於準備程序就前揭被訴事實為有罪
    之陳述，經受命法官告知簡式審判程序之旨，並聽取其與公
    訴人之意見後，本院認無不得或不宜改依簡式審判程序進行
    之處，爰依刑事訴訟法第273 條之1 第1 項、第284 條之1
    ，裁定由受命法官獨任進行簡式審判程序，合先敘明。
二、上揭事實，業據被告甲○○迭於警、偵訊中及本院行準備程
    序與審理時均坦承不諱，且其於98年10月29日為警查獲時所
    採取之尿液，經送鑑驗結果，確呈嗎啡（按一般施用海洛因
    者會在其體內代謝為嗎啡成分殘留，並經由尿液排出）及甲
    基安非他命陽性反應，有彰化縣警察局和美分局委託檢驗尿
    液代號與真實姓名對照認證單及詮昕科技股份有限公司8B06
    0025號濫用藥物尿液檢驗報告各1 紙附卷可稽，足徵被告自
    白與事實相符，堪予採信。而被告前因施用毒品案件，經臺
    灣南投地方法院以95年度毒聲字第203 號裁定送觀察、勒戒
    後，因有繼續施用毒品之傾向，再經同院以95年度毒聲字第
    269 號裁定令入戒治處所施以強制戒治，嗣因無繼續強制戒
    治之必要，而於96年8 月16日執行完畢釋放，有臺灣高等法
    院被告前案紀錄表在卷足憑，被告於上揭強制戒治執行完畢
    釋放後5 年內，再犯施用毒品犯行，亦堪認定。本案事證已
    臻明確，被告施用第一級毒品海洛因、第二級毒品甲基安非
    他命犯行堪予認定，應依法論科。
三、核被告所為，分別係犯毒品危害防制條例第10條第1 項之施
    用第一級毒品罪及同條第2 項之施用第二級毒品罪。被告為
    施用毒品而於施用前持有第一、二級毒品，其持有之低度行
    為均應為施用之高度行為所吸收，均不另論罪。又其所犯上
    開2 罪，犯意各別，行為互殊，應予分論併罰。又查被告前
    因違反妨害兵役治罪條例案件，經臺灣南投地方法院以95年
    度投刑簡字第774 號判處有期徒刑3 月確定，嗣經同院以96
    年度聲減字第665 號裁定減為有期徒刑1 月又15日確定，已
    於96年10月15日執行完畢，有臺灣高等法院被告前案紀錄表
    1 份附卷可稽，其受此有期徒刑執行完畢後，5 年內故意再
    犯有期徒刑以上之罪，均為累犯，應依刑法第47條第1 項之
    規定，分別加重其刑。爰審酌被告前有施用毒品前科，仍再
    犯施用毒品犯行，不僅戕害自身健康，辜負國家將其視為病
    人施以勒戒、戒治處遇之苦心，更彰顯被告有施以相當期間
    監禁，以矯正其施用毒品惡習之必要，惟考量被告犯罪動機
    、目的，其手段對他人權益之侵害仍屬有限及於本院審理時
    已坦承犯行之犯後態度等一切情狀，爰分別量處如主文所示
    之刑，並定其應執行之刑，以示懲儆。
據上論斷，應依刑事訴訟法第273 條之1 第1 項、第299 條第1
項前段，毒品危害防制條例第10條第1 項、第2 項，刑法第11條
前段、第47條第1 項、第51條第5 款，判決如主文。
本案經檢察官王元郁到庭執行職務。
中    華    民    國    99    年    4     月    2     日
                  刑事第四庭    法  官  吳永梁
以上正本證明與原本無異。
如不服本判決應於收受判決後10日內向本院提出上訴書狀，並應
敘述具體理由；其未敘述上訴理由者，應於上訴期間屆滿後20日
內向本院補提理由書(均須按他造當事人之人數附繕本)「切勿逕
送上級法院」。
中    華    民    國    99    年    4     月    2     日
                                書記官  許原嘉
附錄本案論罪科刑法條全文：
毒品危害防制條例第10條
施用第一級毒品者，處6 月以上5 年以下有期徒刑。
施用第二級毒品者，處3 年以下有期徒

司法院資訊處製作；財團法人民間司法改革基金會備份。
